臺灣新北地方法院刑事裁定
111年度聲字第1715號
聲  請  人
即  被  告  陳澤文


選任辯護人   謝孟釗律師
上列聲請人因被告違反毒品危害防制條例案件，聲請發還扣押物
，本院裁定如下：
    主  文
扣案之華為廠牌行動電話（IMEI：000000000000000）壹支發還
予陳澤文。
    理  由
一、聲請意旨略以：聲請人即被告陳澤文為警扣得之華為廠牌行
    動電話（IMEI：000000000000000）1支（下稱本案華為廠牌
    行動電話），係使用中國大陸門號，供其於中國大陸網站經
    營電子商務所用，與本案無關。被告經濟窘迫，急需該行動
    電話經營原有電子商務生意，爰聲請發還等語。
二、按扣押物若無留存之必要者，不待案件終結，應以法院之裁
    定或檢察官命令發還之，刑事訴訟法第142條第1項前段定有
    明文。所謂扣押物無留存之必要，乃指非得沒收之物，且又
    無留作證據之必要，始得依前開規定發還；倘扣押物尚有留
    存之必要者，即得不予發還；又該等扣押物有無留存之必要
    ，並不以係得沒收之物為限，且有無繼續扣押必要，應由審
    理法院依案件發展、事實調查，予以審酌。
三、查新北市政府警察局三重分局因被告涉嫌違反毒品危害防制
    條例案件，於民國110年8月24日為警持搜索票至其住處執行
    搜索，並扣得新臺幣1萬5,100元、分裝袋、吸食器、玻璃球
    、吸食器、安非他命殘渣袋、電子磅秤、安非他命顆粒、三
    星廠牌行動電話、本案華為廠牌行動電話及OPPO廠牌行動電
    話等物，有新北市政府警察局三重分局搜索扣押筆錄、扣押
    物品目錄表、本院搜索票在卷可查（見偵字第31416號卷第1
    23-130頁）。嗣被告因涉犯毒品危害防制條例第4條第2項販
    賣第二級毒品犯行，經臺灣新北地方檢察署檢察官以110年
    度偵字第31416號、第33722號提起公訴，現由本院以110年
    度訴字第1171號違反毒品危害防制條例案件審理中。本院審
    酌本案華為廠牌行動電話非違禁物，且未經臺灣新北地方檢
    察署檢察官列為證明被告有本案起訴書所載犯行之證據，又
    觀諸卷附起訴書所載證明被告有本案犯行之證據：本院通訊
    監察書、通訊監察譯文所載之行動電話（包括門號）及證人
    藍鈴、葉世璋行動電話擷取照片所呈與被告聯繫本案毒品交
    易事宜之行動電話號碼，均為被告為警查扣之三星廠牌行動
    電話（IMEI：000000000000000）、門號0000000000號，而
    非本案華為廠牌行動電話，卷內亦無相關證據可認該行動電
    話係供被告犯本案犯行所用、預備之物，或因本案犯行所生
    或所得之物，復無其他第三人出面對上開扣案物品主張權利
    。是上開扣案物非係可為證據或得沒收之物，無留存必要，
    聲請人聲請發還，為有理由，應予准許。
四、依刑事訴訟法第142條第1項前段、第220條，裁定如主文。
中　　華　　民　　國　　111 　年　　 8 　月　　 29　　日
                  刑事第九庭  審判長法　官  何燕蓉
　　　　　　　　　
　　　　　　　　　                  法  官  林米慧
　　　　　　　　　
　　　　　　　　　                  法  官  林翊臻
上列正本證明與原本無異。
如不服本裁定，應於裁定送達後五日內敘明抗告理由，向本院提
出抗告狀。

                                    書記官  郭佩瑜
中　　華　　民　　國　　111 　年　　8 　　月　　29　　日